SAMUEL ROJAS

PROGRAMADOR WEB

HABILIDADES

- HTML5, CSS3 y JavaScript
- ES6, ES7, ES8, ES9
- PHP
- React Native



- Angular 8/9
- MySql, PostgreSql
- React
- Firebase, Realm
- Electron



Autodidacta

Enfocado a los objetivos requeridos Metodología Scrum Trabajo en equipo

IDIOMAS

ESPAÑOL

Nativo

INGLES

Intermedio-Avanzado B2

PROYECTOS PERSONALES

PORTFFOLIO

Ago 2020 - Dic 2020

CONTACTO

+58 424 203 21 43

https://linkedin.com/in/samueldear/contact@samueldear.com

Twitter: @samueldear15 Github: samuelDear

Website: https://samueldear.com

ACERCA DE MI

Soy un desarrollador web y móvil autodidacta. He trabajo en proyectos utilizando HTML5, CSS3, JavaScript y PHP. También, con frameworks como React Native, Angular y Electron. Me gusta trabajar en equipo y ayudar a mis compañeros cuando lo necesiten. Entusiasta del desarrollo web. Disfruto de usar tecnologías web y móviles para mejorar la experiencia del usuario.

EXPERIENCIA

PROGRAMADOR FULLSTACK HTML5-CSS3-JS-PHP

Totalsoftware | Oct 2019 - Actualidad

- Desarrollar servicios en PHP para el almacenamiento de datos y consumo de estos en vistas.
- Generación de reportes en Excel y envió de Correo con PHP.
- Creación de pantallas e implementan de servicios para visualización de datos.

TRAINE DEVELOPER (VOLUNTARIADO) ANGULAR 8 - JAVA SPRING

undación Jacinto Convit | Oct 2019 - Jun 2020

- Toma de requerimientos para el desarrollo de un sistema interno. Creación de wireframes y funcionamiento inicial
- .Desarrollo de servicios con Java Spring.
- Implementar normativas ISO 9001 y I18n para multiidioma.

EDUCACIÓN

T.S.U EN INFORMÁTICA

2018-2019 Instituto Universitario de Gerencia y Tecnología

PROYECTOS

INTRANET

Fundación Jacinto Convit | Oct 2019 - Jul 2020

OLIMPIADA RECREATIVA DE MATEMÁTICA

Totalsoftware | Oct 2019 - Nov 2020

AFX EXCHANGE

Totalsoftware | May 2020 - Actualidad

CURSOS

- Programa de Ingles como Lengua Extranjera CVA (2018)
- Responsive Web Design FreeCodeCamp (2020)
- API REST Platzi (2020)
- Fundamentos de Ingeniería de Software Platzi (2020)
- Pensamiento Lógico Platzi (2020)
- Programación Orientada a Objetos: POO Platzi (2020)